臺灣板橋地方法院刑事判決　　　　　　　95年度訴字第3682號
公　訴　人　臺灣板橋地方法院檢察署檢察官
被　　　告　甲○○
選任辯護人　張麗真律師
上列被告因偽證等案件，經檢察官提起公訴（九十五年度偵字第
二三六四九號），本院合議庭裁定，由受命法官獨任依簡式審判
程序，判決如下：
    主  文
甲○○行使變造私文書，足以生損害於公眾及他人，處有期徒刑
肆月；經變造之大廣有限公司於民國八十七年五月二十一日製作
之統一發票（發票號碼ＰＦ00000000號）影本貳張，沒
收之。又證人，於執行審判職務之公署審判時，於案情有重要關
係之事項，供前具結，而為虛偽陳述，處有期徒刑肆月。應執行
有期徒刑柒月。緩刑參年。經變造之大廣有限公司於民國八十七
年五月二十一日製作之統一發票（發票號碼ＰＦ0000000
0號）影本貳張，沒收之。
    事　實
一、甲○○於民國九十四年十一月十三日，在臺中縣大甲鎮幼獅
    工業區○○路一號，以將大廣有限公司於八十七年五月二十
    一日製作，交付甲○○所有之統一發票（發票號碼ＰＦ00
    000000號）原本影印後，將第一次影本內之買受人、
    品名、金額、營業人等內容，加以塗改變造後再影印成第二
    次影本之方式，變造上開統一發票私文書後，於九十四年十
    一月十四日，將該變造之統一發票第二次影本附於其對許豐
    信提起之附帶民事訴訟起訴狀正本內為證物，提出於本院而
    行使之，致生損害於大廣有限公司、許豐信及本院審理案件
    之正確性。甲○○復基於偽證之犯意，於九十五年四月二十
    日本院刑事庭審理九十四年度易字第一三０二號許豐信涉嫌
    侵占案件時，就其委託許豐信處理之冷氣機是新品或舊品，
    此於案情有重要關係之事項，於供前具結後，偽稱：其委託
    許豐信處理之冷氣機係新品云云，而對案情有重要關係之事
    項為虛偽不實之陳述。
二、案經本院告發由臺灣板橋地方法院檢察署檢察官偵查起訴，
    經甲○○於準備程序進行中就被訴事實為有罪之陳述，經告
    知簡式審判程序之旨，並聽取當事人、辯護人之意見後，本
    院合議庭裁定由受命法官獨任以簡式審判程序審理。
    理  由
一、上開事實，業據被告甲○○於本院審理中坦承不諱，核與證
    人即大廣有限公司負責人陳方民於偵查中所證相符，並有被
    告變造之上開統一發票第一次影本（見九十五年度他字第三
    四二三號偵查卷第三二頁）及第二次影本（見本院九十四年
    度附民字第二四七號卷）各一張（即影本二張）、被告於九
    十五年四月二十日在本院九十四年度易字第一三０二號刑事
    案件審理中作證所為之審判筆錄、具結結文各一件、及本院
    九十四年度易字第一三０二號判決書、臺灣高等法院九十五
    年度上易字第一五四五號判決書（上開侵占案件，業已於九
    十五年十一月二十一日判決確定）各一件在卷足佐，足認被
    告上開自白與事實相符。本件事證明確，被告犯行洵堪認定
    ，應依法論科。
二、核被告所為係犯刑法第二百十六條、第二百十條之行使變造
    私文書罪、刑法第一百六十八條之偽證罪。被告變造私文書
    之低度行為，為行使變造私文書之高度行為所吸收，不另論
    罪。被告所犯上開二罪，犯意各別，行為互殊，應予分論併
    罰。爰審酌被告以變造文件資料提出於法院，另於法院審理
    案件中為虛偽證述，均影響司法威信，犯罪所生危害非輕，
    及其犯罪之動機、目的、手段、犯罪後坦承犯行等一切情狀
    ，量處如主文所示之刑，並定其應執行刑（查被告行為後，
　　於九十四年二月二日修正公布之刑法，已於九十五年七月一
  　日施行。刑法第五十一條第五款有關數罪併罰定應執行之規
　　定，修正後規定：「宣告多數有期徒刑者，於各刑中之最長
  　期以上，各刑合併之刑期以下，定其刑期。但不得逾三十年
    。」，修正前則規定：「宣告多數有期徒刑者，於各刑中之
    最長期以上，各刑合併之刑期以下，定其刑期。但不得逾二
    十年。」。是比較修正前後之易科罰金折算標準，自以行為
    時即修正前之規定，較有利於被告）。末查，被告前於六十
    三年間，因贓物案件，經臺灣臺北地方法院判處有期徒刑二
    月，並經臺灣高等法院駁回上訴確定，於六十四年三月一日
    執行完畢，其後五年以內，未曾因故意犯罪受有期徒刑以上
    刑之宣告，有臺灣高等法院被告前案紀錄表一件在卷可稽，
    是被告前因故意犯罪受有期徒刑以上刑之宣告，執行完畢後
    五年以內，未曾因故意犯罪受有期徒刑以上刑之宣告，其因
    一時失慮，致觸犯本件犯行，事後已坦承犯行，並表悔意，
    經此偵審程序及刑之宣告後，應知警惕而無再犯之虞，本院
    因認暫不執行其刑為適當，爰依修正後刑法第七十四條第一
    項第二款規定（依據最高法院九十五年度第八次刑事庭會議
    決議，犯罪在新法施行前，新法施行後，緩刑之宣告，應適
    用新法第七十四條之規定）予以宣告緩刑三年，用啟自新。
三、經變造之大廣有限公司於八十七年五月二十一日製作之統一
    發票（發票號碼ＰＦ00000000號）第一次影本（附
    於九十五年度他字第三四二三號偵查卷第三二頁）及第二次
    影本（附於本院九十四年度附民字第二四七號卷內）各一張
    （即影本二張），為被告所有，供其犯罪所用之物，爰依刑
    法第三十八條第一項第二款規定，宣告沒收之。
據上論斷，應依刑事訴訟法第二百七十三條之一第一項、第二
百九十九條第一項前段，刑法第二條第一項前段、第一百六十八
條、第二百十六條、第二百十條、修正後刑法第七十四條第一項
第二款、修正後第三十八條第一項第二款、修正前第五十一條第
五款，判決如主文。
本案經檢察官黃仙宜到庭執行職務。
中　　華　　民　　國　　96　　年　　1 　　月　　31　　日
                  刑事第十六庭    法　官  白光華
以上正本證明與原本無異
如不服本判決應於送達後10日內向本院提出上訴狀
                                　書記官  陳靜怡
中　　華　　民　　國　　96　　年　　1 　　月　　31　　日
附錄本案論罪科刑法條全文：
刑法168 條：
於執行審判職務之公署審判時或於檢察官偵查時，證人、鑑定人
、通譯於案情有重要關係之事項，供前或供後具結，而為虛偽陳
述者，處7 年以下有期徒刑。
中華民國刑法第210條：
偽造、變造私文書，足以生損害於公眾或他人者，處 5 年以下有
期徒刑。
中華民國刑法第216條：
行使第 210 條至第 215 條之文書者，依偽造、變造文書或登載
不實事項或使登載不實事項之規定處斷。
